臺灣臺中地方法院刑事判決
111年度簡上字第62號
上 訴 人即  
被      告  陳嘉韋



上列上訴人即被告因竊盜案件，不服本院110年度中簡字第2549
號中華民國110年12月23日第一審簡易判決（聲請簡易判決處刑
案號：110年度偵緝字第1191、1192號）提起上訴，本院管轄之
第二審合議庭判決如下：  
    主    文
上訴駁回。
    事實及理由
一、本案經本院審理結果，認原審判決認事用法及量刑均無不當
    ，應予維持，除證據補充被告陳嘉韋（下稱被告）於本院審
    理中自白外，其餘均引用本院第一審刑事簡易判決所記載之
    犯罪事實、證據及應適用之法條（如附件一）。
二、上訴意旨略以：上訴人即被告並非不願與被害人2人和解或
    賠償損害，實因被告另案在法務部○○○○○○○執行中，而無力
    負擔，請求從輕量刑等語。
三、按量刑之輕重，係屬法院得依職權自由裁量之事項，苟於量
    刑時，已依行為人之責任為基礎，並斟酌刑法第57條所列情
    狀，而未逾越法定範圍，又未濫用其職權，即不得遽指為違
    法（最高法院98年度台上字第6660號判決意旨參照）。是法
    官於個案審判時，依個案情節加以審酌量刑，倘無裁量濫用
    情事，要難謂其有違法、不當之處。
四、經查，本件被告所犯刑法第320條第1項之竊盜罪，該罪之法
    定刑為「5年以下有期徒刑、拘役或50萬元以下罰金」，原
    審判決以被告自白犯罪，並有證人即被害人許士垚、陳漢益
    分別於警詢之證述及指認犯罪嫌疑人紀錄表、被告至「ASGA
    RD」飛鏢遊戲場之顧客實名制登記資料表翻拍照片、現場及
    附近路口監視器錄影畫面翻拍照片、受理刑事案件報案三聯
    單、受理各類案件紀錄表等件在卷為憑，洵認事證明確，適
    用刑事訴訟法第449條第1項前段、第3項、第450條第1項、
    第454條第2項，刑法第320條第1項、第41條第1項前段、第3
    8條之1第1項前段、第3項、第38條之2第2項，刑法施行法第
    1條之1第1項等規定，並審酌被告侵害被害人之財產權，及
    其犯罪動機、目的、手段、情節、所生危害、教育智識程度
    、家庭經濟狀況、品行及犯後坦承犯行之態度，暨考量被告
    迄未與被害人2人和解或賠償之情等一切情狀，分別量處拘
    役30日、有期徒刑3月，並均諭知如易科罰金之折算標準。
    本院審核原審前揭認事用法，並無違誤，且原審本於被告之
    責任為基礎，具體衡酌刑法第57條各款所列情狀，於法定刑
    之範圍內，量處被告上開刑度，依前揭說明，不得遽指為違
    法。被告固以前揭上訴理由，說明其無法和解或賠償之原委
    ，據以上訴，並請求從輕量刑云云。惟查，原審業已將被告
    當時仍在監執行狀況、侵害被害人2人之財產損害狀況，兼
    衡酌被告未與被害人2人和解或賠償之情，作為量刑考量事
    由，並充分審酌，至於是否和解或賠償乙節，實非法院可得
    職權為之，亦非得強求其中一方接受之事，仍取決於雙方（
    被告、被害人）能否達成共識，更何況被告嗣後已於111年4
    月4日執行完畢出監，有臺灣高等法院在監在押全國紀錄表
    在卷可按，是其已無如上訴理由所稱其因在監執行之情，而
    且在本院宣判前，猶未見被告與被害人2人已經和解或賠償
    損害之情事。據上，難認原審判決有何違誤之處，被告上訴
    意旨仍就原審已審酌之量刑事項，猶砌詞爭執，請求更低於
    原審判決量刑之刑度，自非可採。從而，被告之上訴，難認
    有理由，應予駁回。
據上論斷，應依刑事訴訟法第455條之1第1項、第3項、第373條
、第368條，判決如主文。
本案經檢察官張文傑聲請簡易判決處刑，檢察官黃芝瑋到庭執行
職務。
中　　華　　民　　國　  111　　年　　4  　月　　19　　日
                  刑事第一庭  審判長法　官　李進清
                                    法　官　路逸涵
                                    法　官　張德寬
以上正本證明與原本無異。
不得上訴。
                                      書記官　黃麗靜
中　　華　　民　　國　　111 　年　　4 　　月　　19　　日
附錄本案論罪科刑法條全文：
中華民國刑法第320條
意圖為自己或第三人不法之所有，而竊取他人之動產者，為竊盜
罪，處5年以下有期徒刑、拘役或50萬元以下罰金。
意圖為自己或第三人不法之利益，而竊佔他人之不動產者，依前
項之規定處斷。
前二項之未遂犯罰之。

附件一：
臺灣臺中地方法院刑事簡易判決
110年度中簡字第2549號
聲  請  人  臺灣臺中地方檢察署檢察官
被      告  陳嘉韋  男  民國00年0月00日生
                    身分證統一編號：Z000000000號
                    住嘉義縣○○鄉○○路0段00巷00○0號
　　　　　　　　　　（現於法務部○○○○○○○執行中）
上列被告因竊盜案件，經檢察官聲請以簡易判決處刑（110年度
偵緝字第1191、1192號），本院判決如下：
    主          文
陳嘉韋犯竊盜罪，處拘役參拾日，如易科罰金，以新臺幣壹仟元
折算壹日。未扣案之犯罪所得皮夾壹個沒收，於全部或一部不能
沒收或不宜執行沒收時，追徵其價額；又犯竊盜罪，處有期徒刑
參月，如易科罰金，以新臺幣壹仟元折算壹日。未扣案之犯罪所
得皮夾壹個、新臺幣肆萬元及振興三倍券壹萬元均沒收，於全部
或一部不能沒收或不宜執行沒收時，追徵其價額。
    犯罪事實及理由
一、本案犯罪事實及證據，除犯罪事實欄一第4、5行「（內有國
    民身分證、健保卡等物，均未扣案）」應更正為「內有國民
    身分證、健保卡、行照、駕照、金融卡、學生證等物，均未
    扣案）」、第8、9行「於109年11月5日5時41分許」應更正
    為「於109年11月5日5時7分許」、第11至13行「(內有現金
    新臺幣〈下同〉約4萬元、振興三倍卷約1萬元、國民身分證、
    金融卡、信用卡等物，均未扣案)」應更正為「(內有現金新
    臺幣【下同】4萬元、振興三倍券1萬元、國民身分證1張、
    健保卡3張、汽車駕照1張、金融卡4張、信用卡1張等物，均
    未扣案)」，餘均引用檢察官聲請簡易判決處刑書之記載（
    如附件）。
二、論罪科刑：
　㈠核被告陳嘉韋所為，均係犯刑法第320條第1項之竊盜罪。被
    告所犯上開2罪，犯意各別，行為互殊，應予分論併罰。
　㈡爰審酌被告不思以正當途徑獲取財物，竟因貪圖一己私慾而
    為本案竊盜犯行，顯然欠缺尊重他人財產法益之觀念，應予
    非難；並考量被告犯後已坦承犯行，惟迄未與被害人陳漢益
    、告訴人許士垚達成和解並賠償損失之犯後態度；另酌以被
    告前有竊盜犯行經法院判處罪刑確定並執行完畢之前科紀錄
    ，有臺灣高等法院被告前案紀錄表1份在卷可稽；兼衡以被
    告本案犯罪之動機、目的、手段、情節、所生危害及其自陳
    高中畢業之智識程度、業工、小康之家庭經濟狀況（見被告
    警詢筆錄之「受詢問人」欄）等一切情狀，各量處如主文所
    示之刑，並均諭知易科罰金之折算標準，以資懲儆。
三、沒收：
　　經查，本案被告所竊取之物品，乃其犯罪所得，均未據扣案
    ，其中皮夾2個、現金4萬元及振興三倍券1萬元部分，應依
    刑法第38條之1第1項前段、第3項規定，分別於被告各該罪
    刑項下宣告沒收，於全部或一部不能沒收或不宜執行沒收時
    ，追徵其價額；至其餘之物品部分，本院審酌國民身分證、
    健保卡、行照、駕照、金融卡、信用卡、學生證均屬得申請
    補發之物，倘予沒收或追徵，對於沒收制度所欲達成或附隨
    之社會防衛無何助益，欠缺刑法上重要性，依刑法第38條之
    2第2項規定，自均不予宣告沒收或追徵。
四、依刑事訴訟法第449條第1項前段、第3項、第450條第1項、
    第454條第2項，刑法第320條第1項、第41條第1項前段、第3
    8條之1第1項前段、第3項，刑法施行法第1條之1第1項，逕
    以簡易判決處刑如主文。
五、如不服本判決，得自收受送達之日起20日內向本院提出上訴
    狀，上訴於本院第二審合議庭（須附繕本）。
本案經檢察官張文傑聲請以簡易判決處刑。
中    華    民    國    110    年    12     月   23   日
　　　　　　　 　 臺中簡易庭    法  官  呂超群
以上正本證明與原本無異。
告訴人或被害人如不服判決，應備理由具狀向檢察官請求上訴，
上訴期間之計算，以檢察官收受判決正本之日起算。
　　　　　　　　　　　　　　  　書記官  鄭淑英
中    華    民    國    110    年    12     月   23   日

附件：
臺灣臺中地方檢察署檢察官聲請簡易判決處刑書          宜股
                                   110年度偵緝字第1191號
                                   110年度偵緝字第1192號
　　被　　　告　陳嘉韋　男　31歲（民國00年0月00日生）
　　　　　　　　　　　　住嘉義縣○○鄉○○路0段00巷00○0
　　　　　　　　　　　　號
　　　　　　　　　　　　居新竹縣○○鎮○○路00號7樓
                        (現另案在法務部○○○○○○○執
                         行中)
　　　　　　　　　　　　國民身分證統一編號：Z000000000號
上列被告因竊盜案件，已經偵查終結，認為宜聲請以簡易判決處
刑，茲敘述犯罪事實及證據並所犯法條如下：
　　　　犯罪事實
一、陳嘉韋意圖為自己不法所有，基於竊盜之犯意，分別㈠於民
    國109年10月15日3時27分許，在臺中市○○區○○路00巷00號2
    樓之「ASGARD」飛鏢遊戲場店內消費時，徒手竊取該店顧客
    陳漢益所有、放置在該店內座位區桌上之皮夾1個(內有國民
    身分證、健保卡等物，均未扣案)，得手後旋即離去現場，
    俟經陳漢益發現上開皮夾遭竊後報警處理，經警調閱現場監
    視器錄影畫面而循線追查，始悉上情（110年度偵緝字第119
    1號、110年度偵字第4394號）。㈡於109年11月5日5時41分許
    ，在臺中市○區○○路0段000○00號之「HOPE」酒吧店內，徒手
    竊取該店負責人許士垚所有、放置在該店內吧檯外之椅子上
    之皮夾1個(內有現金新臺幣〈下同〉約4萬元、振興三倍卷約1
    萬元、國民身分證、金融卡、信用卡等物，均未扣案)，得
    手後旋即離去現場，俟經許士垚發現上開皮夾遭竊後報警處
    理，經警調閱現場監視器錄影畫面而循線追查，始悉上情（
    110年度偵緝字第1192號、110年度偵字第4395號）。
二、案經許士垚訴由臺中市政府警察局第一分局報告偵辦。
　　　　證據並所犯法條
一、上開犯罪事實，業據被告陳嘉韋於偵查中坦承不諱，核與告
    訴人許士垚於警詢中之指訴及被害人陳漢益於警詢中證述之
    情節大致相符。此外，並有臺中市政府警察局第六分局偵查
    報告、指認犯罪嫌疑人紀錄表、被告於案發當時至「ASGARD
    」飛鏢遊戲場消費之顧客實名制登記資料表翻拍照片、現場
    及附近路口監視器錄影畫面翻拍照片及被告刑案口卡照片、
    受理刑事案件報案三聯單、受理各類案件紀錄表等相關資料
    （110年度偵緝字第1191號、110年度偵字第4394號部分）；
    臺中市政府警察局第一分局刑案呈報單、承辦員警職務報告
    、指認犯罪嫌疑人紀錄表、臺中市政府警察局第一分局竊盜
    案件路口監視器調閱一覽表、現場及附近路口監視器錄影畫
    面翻拍照片、現場照片及被告相片影像資料查詢結果、受理
    刑事案件報案三聯單、受理各類案件紀錄表（110年度偵緝
    字第1192號、110年度偵字第4395號部分）等相關資料附卷
    可資佐證。足認被告於偵查中自白核與事實相符，被告犯嫌
    洵堪認定。
二、核被告所為，犯刑法第320條第1項竊盜罪嫌。又被告所犯上
    開2罪，犯意各別，行為互殊，應為數罪，請予分論併罰。
    被告未扣案之上開犯罪所得，請依刑法第38條之1第1項規定
    予以沒收。如全部或一部不能或不宜沒收者，請依同條第3項
    規定，追徵其價額。
三、依刑事訴訟法第451條第1項聲請逕以簡易判決處刑。
　　此　致
臺灣臺中地方法院
中　　華　　民　　國　 110　　年　　11　　月　　15　　日
　　　　　　　　　　　　　　  檢  察  官　張文傑
本件正本證明與原本無異 
中　　華　　民　　國　 110　　年　  11    月　  19    日
                              書  記  官  張化雨